【裁判字號】    89,易,316
【裁判日期】    890628
【裁判案由】    詐欺
【裁判全文】
臺灣花蓮地方法院刑事判決                          八十九年度易字第三一六號
    公  訴  人  臺灣花蓮地方法院檢察署檢察官
    被      告  甲○○
右列被告因詐欺案件，經檢察官聲請以簡易判決處刑（八十九年度偵字第一二三０號
），本院認有刑事訴訟法第四百五十一條之一第四項但書所定之情形，認應適用通常
訴訟程序，判決如左：
    主  文
甲○○以詐術得財產上不法之利益，累犯，處拘役肆拾日。
    事  實
一、甲○○前曾於民國（下同）八十四年間因違反麻醉藥品管理條例案件，經本院以
    八十四年易字第四三二號判處有期徒刑五月確定，後與另案接續執行，甫於八十
    五年十月二日執行完畢，仍不知悔改，明知己無錢支付計程車資，竟意圖為自己
    不法之利益，基於詐欺之犯意，於八十八年十一月二十八日凌晨四時三十分許，
    在花蓮火車站前，招攔乙○○所駕駛之車號ＮＬ─九００營業用小客車，對郭某
    稱其欲至台北找朋友等語，併與郭某約定，由花蓮至台北車資為新台幣（下同）
    六千元，使郭某陷於錯誤，誤認甲○○有錢可支付車資，隨即依甲○○之指示，
    將甲○○載至台北縣新店市，詎車抵達新店市時，甲○○竟拒付車資，為郭某報
    警查獲。
二、案經告訴人乙○○訴由台北縣警察局新店分局報請台灣台北地方法院檢察署檢察
    官呈請台灣高等法院檢察署令轉台灣花蓮地方法院檢察署檢察官偵查起訴。
    理  由
一、訊之被告甲○○雖坦承有前述搭乘乙○○計程車及未付郭某車資之事實，惟辯稱
    並非故意要詐欺，係因後來找不到朋友才未給錢云云，然查，右揭犯罪事實業據
    告訴人乙○○指訴歷歷，而被告於招攔告訴人之計程車時，身上僅有三十元而已
    ，業據被告於台灣台北地方法院檢察署檢察官偵查時供述甚明（見台灣台北地方
    法院檢察署八十八年偵字第二五九八八號案卷第十六頁），顯示被告於搭乘上揭
    計程車前並無資力；且被告於本院審理時亦自承「我到台北找我結拜的大姊就會
    有錢，結拜大姊我不知道其確實住址，地址也不知道」等語（見本院八十九年六
    月十四日審判筆錄），被告既無法指出其友人確實住處，足見被告所辯欲達目的
    地再商請友人出計程車車資一事，顯係事後卸責之詞，不足採信，本件事證明確
    ，被告犯行洵堪認定，應予依法論科。
二、核被告所為係犯刑法第三百三十九條第二項之詐欺得利罪。又被告前曾於八十四
    年間因違反麻醉藥品管理條例案件，經本院以八十四年易字第四三二號判處有期
    徒刑五月確定，後與另案接續執行，甫於八十五年十月二日執行完畢，
    此有台灣花蓮地方法院檢察署刑事案件查註紀錄表一紙附卷可稽，其於有期徒刑
    之刑執行完畢後五年內再犯本件有期徒刑以上之罪，為累犯，應依刑法第四十七
    條之規定，加重其刑。爰審酌被告犯罪之動機、目的、手段、犯罪後仍未返還告
    訴人車資、所生損害及犯後態度等一切情狀，量處如主文所示之刑，以示懲儆。
據上論斷，應依刑事訴訟法第四百五十二條、第二百九十九條第一項前段，刑法第三
百三十九條第二項、第一項、第四十七條，罰金罰鍰提高標準條例第一條前段，判決
如主文。
本案經檢察官李子春到庭執行職務。
中        華        民       國    八十九    年   六   月    二十八     日
                                   臺灣花蓮地方法院刑事庭
                                       法  官  林  國  泰
右正本證明與原本無異。
如對本判決不服，應於送達後十日內，向本院提出上訴狀。（應抄附繕本）告訴人或
被害人如對於本判決不服者，應具備理由請求檢察官上訴，其上訴期間之計算係以檢
察官收受判決正本之日期為準。
                                       法院書記官
中        華        民       國    八十九    年   六   月    二十九     日
附錄本案論罪科刑法條全文：
刑法第三百三十九條：
意圖為自己或第三人不法之所有，以詐術使人將本人或第三人之物交付者，處五年以
下有期徒刑、拘役或科或併科一千元以下罰金。
以前項方法得財產上不法之利益或使第三人得之者亦同。
前二項之未遂犯罰之。


司法院資訊處製作；財團法人民間司法改革基金會備份。
